【裁判字號】    99,交抗,118
【裁判日期】    990412
【裁判案由】    聲明異議
【裁判全文】
臺灣高等法院高雄分院刑事裁定         99年度交抗字第118號
抗  告  人
即受處分人  甲○○
上列抗告人因聲明異議案件，不服臺灣屏東地方法院中華民國99
年1 月28日裁定（98年度交聲字第421 號），提起抗告，本院裁
定如下：
    主  文
抗告駁回。
    理  由
一、本件抗告意旨略以：伊騎乘機車與陳振宏駕駛之汽車距離約
    300 多公尺，機車不可能超越前方之汽車；又員警把陳振宏
    之汽車繪在快車道，致道路交通事故現場圖與事實有些不符
    。為此，提起抗告，請撤銷原裁定，更為適當之裁定云云。
二、原處分意旨略以：受處分人甲○○於民國（下同）98年7 月
    3 日16時30分許，騎乘車牌號碼UPM-392 號輕型機車，行經
    屏東縣屏東市○○路（臺一線394.3 公里）時，因有不依規
    定保持前、後車距離之違規事實，為警掣單舉發。嗣原處分
    機關即交通部公路總局高雄區監理所屏東監理站認受處分人
    上開情形，違反道路交通管理處罰條例第58條第1 款之規定
    ，裁處罰鍰新臺幣（下同）600 元等語。
三、按汽車駕駛人，駕駛汽車有不依規定保持前、後車距離之情
    形者，處600 元以上1,200 元以下罰鍰，道路交通管理處罰
    條例第58條第1 款定有明文。次按，汽車在同一車道行駛時
    ，除擬超越前車外，後車與前車之間應保持隨時可以煞停之
    距離；汽車行駛時，駕駛人應注意車前狀況，並隨時採取必
    要之安全措施，道路交通安全規則第94條第1 項、第3 項亦
    定有明文。
四、經查：
  (一)抗告人於98年7 月3 日16時30分許，騎乘車牌號碼UPM-392
    號輕型機車，行經屏東縣屏東市○○路（臺一線394.3 公里
    ）時，其所騎乘之機車車頭撞擊前方由陳震宏駕駛車牌號碼
    WP-8859 號自用小客車之車尾左側等情，有車輛肇事報告表
    、道路交通事故現場圖、道路交通事故調查報告表（一）（
    二）、屏東縣政府警察局交通隊交通事故談話紀錄表、現場
    照片8 張在卷可參（見原審卷第15至19頁、第22至25頁），
    此部分之事實堪以認定。抗告人既騎乘上開機車行駛在陳震
    宏之自用小客車後方，自應依上揭規定保持前、後車距離，
    俾能於前車發生突發狀況時得以安全煞停，以維護交通安全
    。本件抗告人騎乘上開機車若確與陳震宏之汽車保持300 多
    公尺之距離，則陳震宏於右轉前縱使突然臨時停車以待轉，
    抗告人理應能將機車煞停，進而避免交通事故之發生，是抗
    告人所稱與前車距離300 多公尺云云，已難採信。且抗告人
    於警詢時陳稱：肇事時對方的車在前方突然停止，伊發現時
    已經來不及等語（見原審卷第18頁），顯見抗告人騎乘上開
    機車確實未能保持隨時可以煞停之安全距離，因而導致其所
    騎乘之機車撞及陳震宏所駕駛之自用小客車甚明。
  (二)抗告人於原審審理時辯稱：僅以車損照片判斷本件肇事主因
    ，顯失公允；右轉車子應該事先要打方向燈，本件肇事主因
    係因未告知汽車語言云云。然本件舉發機關認定抗告人有無
    首揭違規情事，係參考現場雙方供述、肇事現場相關車輛位
    置、車損狀況等，綜合判定本件違規事實，並非僅憑現場照
    片即遽行認定異議人之違規事實；且駕駛汽車應保持前、後
    車之安全距離之規定，其目的在於促使汽車駕駛人於道路上
    行駛時更為謹慎小心，倘駕駛人於道路上行駛未注意前、後
    車之安全距離而肇事，即屬本款之違規，而與肇事之情節、
    肇事之責任歸屬無涉。縱陳震宏就本件交通事故亦應負責或
    有其他違規之情事，然本件並非認定何車應負全部或部分肇
    事責任，而係針對抗告人是否違規以為審究，此不因他車是
    否違規而有不同認定，自不得以他車同時違反道路交通安全
    規則而主張免責。是陳震宏縱使違規行駛於慢車道，亦屬陳
    震宏應否依法處罰問題，與抗告人之違規責任無涉；再道路
    交通管理處罰條例及道路交通安全規則所稱之「汽車」，依
    道路交通管理處罰條例第3 條第8 款及道路交通安全規則第
    2 條第1 項第1 款規定，均包括「機器腳踏車」（即機車）
    ，抗告人認不包括機車云云，亦屬無據。
五、綜上所述，抗告人上開所辯各節，均難採信。抗告人於上開
    時、地，確有駕車不依規定保持前、後車距離之違規事實明
    確，原處分機關依道路交通管理處罰條例第58條第1 款之規
    定，裁處抗告人罰鍰600 元，並無違誤；原審依道路交通案
    件處理辦法第19條之規定，裁定駁回抗告人之異議，核無不
    當。抗告人仍執陳詞提起抗告，並無理由，應予駁回。
據上論結，應依刑事訴訟法第412 條，裁定如主文。
中    華    民    國    99    年    4     月    12    日
                    刑事第十庭  審判長法  官 陳中和
                                      法  官 李政庭
                                      法  官 林水城
以上正本證明與原本無異。
本裁定不得再抗告。
中    華    民    國    99    年    4     月    12    日
                                      書記官 蔡佳君

司法院資訊處製作；財團法人民間司法改革基金會備份。
